【裁判字號】    88,聲,2953
【裁判日期】    890104
【裁判案由】    聲請定其應執行刑
【裁判全文】
臺灣高雄地方法院刑事裁定                        八十八年度聲字第二九五三號
    抗  告  人  甲○○
    即受 刑 人
右列抗告人因不服本院中華民國八十八年十二月六日所為定其應執行之刑之裁定，提
起抗告，本院裁定如左：
    主  文
原裁定撤銷。
甲○○因詐欺等肆罪，所處各如附表所載之刑，應執行有期徒刑肆年拾月。
    理  由
一、抗告意旨略以：抗告人甲○○前因詐欺、妨害自由三罪，先後經台灣台東地方法
    院及台灣高等法院花蓮分院各判處有期徒刑四月、一年八月及二年十月確定，嗣
    經台灣高等法院花蓮分院於民國八十七年十一月九日裁定上開三罪合併定應執行
    刑為有期徒刑四年五月確定，並於八十八年一月十四日經檢察官換發指揮書執行
    之，抗告人復因侵占案件，於八十八年九月二十一日經鈞院判處有期徒刑七月，
    於同年十月二十五日確定，經檢察官向鈞院聲請就抗告人上開四罪合併定應執行
    之刑，詎鈞院裁定應執行有期徒刑五年三月，顯然裁定有誤等語。
二、按原審法院認為抗告有理由者，應更正其裁定；又按數罪併罰，宣告多數有期徒
    刑者，應於各刑中之最長期以上，各刑合併之刑期以下，定其刑期。刑事訴訟法
    第四百零八條第二項及刑法第五十一條第五款前段分別定有明文。
三、經查，抗告人因犯詐欺、妨害自由、侵占等四罪，經台灣台東地方法院、台灣高
    等法院花蓮分院及本院分別判處有期徒刑四月、二年十月、一年八月及七月（詳
    如附表所示），其中附表所示第一罪至第三罪，業經台灣高等法院花蓮分院於八
    十七年十一月九日以八十七年度聲字第一四二號裁定合併定其執行刑為有期徒刑
    四年五月確定，並經台灣高雄地方法院檢察署檢察官於八十八年一月十四日註銷
    原指揮書換發八十八年度執助字第十六號指揮書執行有期徒刑四年五月，此有該
    裁定及執行指揮書影本附卷可稽，並經本院調取台灣高雄地方法院檢察署八十八
    年度執助字第十六號全卷核閱屬實。又本件各罪中以第二罪之刑度有期徒刑二年
    十月最長，而抗告人所犯前開四罪之刑度合計為有期徒刑五年五月，即本件定應
    執行之刑，應在有期徒刑五年五月以下，有期徒刑二年十月以上定其刑期。而本
    件抗告人所犯之第一罪至第三罪既經台灣高等法院花蓮分院定其應執行刑有期徒
    刑四年五月，已如前述，則本件定抗告人應執行之刑時，為免損及抗告人之信賴
    利益，自應就此部分併予審酌，以免所定執行刑期偏高，失其公平。本院前於八
    十八年十二月六日所定應執行刑之裁定，因漏未就上開部分加以審酌，尚有未洽
    ，抗告意旨執此指摘原裁定不當，為有理由，自應由本院即原審法院更正原裁定
    如主文。
四、據上論斷，應依刑事訴訟法第四百零八條第二項，裁定如主文。
中      華      民      國    八十九    年      一      月      四      日
                              臺灣高雄地方法院刑事第二庭
                                  法  官    蘇姿月
右正本證明與原本無異。
如不服本裁定，應於裁定送達後五日內，向本院提出抗告狀。
                                  書記官    吳韻芳
中      華      民      國    八十九    年      一      月      五      日


司法院資訊處製作；財團法人民間司法改革基金會備份。
